臺灣臺北地方法院民事判決　　　　　　　 94年度建字第260號
原　　　告　天大水泥製品企業有限公司
法定代理人　乙○○
被　　　告　年豐營造股份有限公司
法定代理人　丙○○
訴訟代理人　甲○○
上列當事人間給付工程款事件，本院於中華民國94年11月28日言
詞辯論終結，判決如下：
    主      文
被告應給付原告新台幣壹佰貳拾伍萬玖仟玖佰捌拾肆元及自民國
九十四年五月二十五日起至清償日止，按年息百分之五計算之利
息。
訴訟費用由被告負擔。
本判決於原告以新台幣肆拾貳萬元為被告供擔保後，得假執行。
    事實及理由
一、被告法定代理人原為王少年，嗣後變更為丙○○，此由被告
    所提出內政部綜合營造業登記證書在卷可稽，復經其聲明承
    受訴訟，核與民事訴訟法第176條規定相符，自應准許。
二、原告起訴：兩造於民國93年就峨眉湖環湖自行車道工程岩面
    磚地坪、岩面路緣石工程（下稱系爭工程）簽訂工程合約（
    下稱系爭合約）伊以依約將岩面磚地坪2964㎡、彩晶路緣石
    622M、彩晶界石256M數量如數運至系爭合約約定之施作地點
    並施作完畢，然被告迄今仍積欠工程款新台幣（下同）1,25
    9,984元（含稅）尚未給付，經伊發函催告仍置之不理，自
    得依據兩造間之工程契約，訴請被告給付如主文所示之工程
    款，及自支付命令繕本送達翌日起至清償日止，按年息5％
    計算之利息。並聲明：(一)如主文第1項所示；(二)願供擔保，
    請准宣告假執行。
三、被告則以：系爭工程之款項係由業主即山國家風景區風景
    管理處（下稱業主）匯入訴外人華僑商業銀行股份有限公司
    （下稱華僑銀行）敦化分行之帳戶中，然由業主協議由華僑
    銀行依比例給付，華僑銀行至今仍未給付，被告並無積欠原
    告工程款之情事等語，資為抗辯。並聲明：原告之訴駁回。
四、得心證之理由：
    原告主張其所承攬之系爭工程已完工，被告尚積欠如聲明所
    示之款項尚未支付等情，業據其提出工程契約、請款單等件
    為證，堪信為真實。至被告辯稱因華僑銀行至今並未給付款
    項，故其無給付義務云云。故本件之主要爭點厥為：原告是
    否應待華僑銀行支付款項後，方得請求被告給付系爭工程款
    。經查，綜觀系爭合約第10條付款辦法中，並無要求原告於
    工程施作完畢後，尚須待業主或華僑銀行支付款項後，其方
    有給付義務，故殊不論被告與業主或華僑銀行間是否有應由
    華僑銀行依比例支付款項之約定，然依據債之關係相對性原
    則，兩造於系爭合約中既無此種限制，原告並以將系爭工程
    施作完畢，自得訴請被告給付所積欠之工程款。從而，原告
    依據工程合約訴請被告給付工程款1,259,984元及自支付命
    令繕本送達被告翌日（即94年5月25日）起至清償日止，按
    年息5％計算之利息，為有理由，自應准許。
五、假執行之宣告：
    原告陳明願供擔保，聲請宣告假執行，核無不合，爰酌定相
    當擔保金額准許之。
六、因本件事證已臻明確，兩造其餘主張陳述及所提之證據，經
    本院斟酌後，認與判決結果不生影響，均毋庸再予論述，附
    此敘明。
七、訴訟費用負擔之依據：民事訴訟法第78條。
中　　華　　民　　國　　94　　年　　11　　月　　30　　日
                  民事第四庭    法　官　黃柄縉
以上正本係照原本作成
如對本判決上訴，須於判決送達後20日內向本院提出上訴狀
中　　華　　民　　國　　94　　年　　11　　月　　30　　日
                    　　　　　　書記官　楊湘雯
